【裁判字號】    92,自更,1
【裁判日期】    920429
【裁判案由】    恐嚇
【裁判全文】
臺灣彰化地方法院刑事裁定                            九十二年度自更字第一號
    自  訴  人  乙○○
    被      告  甲○○
右列被告因恐嚇案件，經自訴人提起自訴，本院於民國九十一年十二月三日以九十一
年度自字第一一０號裁定駁回，自訴人不服提起抗告，經臺灣高等法院臺中分院於九
十二年一月十七日以九十二年度抗字第一六號裁定撤銷發回，本院裁定如左：
    主  文
自訴駁回。
    理  由
一、按法院或受命法官於自訴案件第一次審判期日前訊問及調查結果，如認為案件有
    刑事訴訟法第二百五十二條至第二百五十四條之情形者，得以裁定駁回其自訴，
    同法第三百二十六條第三項定有明文。
二、本件自訴意旨略稱：被告甲○○前因駕車與自訴人乙○○之弟蕭進發發生碰撞，
    造成蕭進發因而死亡，惟被告卻拒不賠償自訴人，後於民國九十一年十月二十二
    日晚上七時許，自訴人到被告家中欲與其商討賠償事宜時，被告非但不予理會，
    反口出「如亂討錢，就叫人殺死無生命」等語，致自訴人心生畏怖云云。
三、按告訴人之告訴，係以使被告受刑事訴追為目的，是其陳述是否與事實相符，仍
    應調查其他證據以資審認，此有最高法院五十二年台上字第一三００號判例可供
    參照。訊據被告甲○○堅決否認右揭犯行，辯稱：伊未曾於上述時、地與自訴人
    碰面，更無恐嚇自訴人等語。
四、本件自訴人以被告涉有前述恐嚇犯行，無非係以其本人之指述，佐舉其親友蕭茂
    金、蕭忠文為證人為其自訴之依據。經查，證人蕭茂金雖到庭證稱：我與乙○○
    是同親族，我們去過甲○○家中很多次，去幾次我已經不記得了，最後一次去甲
    ○○家中係在九十一年十月二十二日傍晚七點左右，當時係由我開車載蕭忠文、
    乙○○一起去的，我們去甲○○家中時，係由乙○○去敲門，甲○○就開門出來
    說：如果亂討錢的話，就要把乙○○殺死等語，我與蕭忠文、乙○○都有聽到甲
    ○○說此話，約經過十分鐘之後我們就回去了，至於我們到甲○○家中焚燒紙錢
    是在九十二年三月份等語；惟證人蕭忠文則到庭證稱：坐在右邊之甲○○我沒有
    看過（按當庭使其辨識），我總共去甲○○家中有三次，是要去與甲○○談之前
    甲○○撞死乙○○之弟蕭進發的事，但至於何時去的我已經忘記了，而蕭茂金是
    我到他家中的時候（當天下午三點左右），蕭茂金、乙○○就找我一起去甲○○
    北斗鎮家中，到甲○○家中的時候，當甲○○一看到我們時，也沒有來開門就到
    樓上去了，且甲○○的家人就打電話去報警，所以甲○○當時也沒有跟我們說話
    ，我們到甲○○家中三次都有看到甲○○，但是甲○○沒有和我們說話，且都有
    去報警，而我們沒有離開係因為希望與甲○○好好的說和解的事情，我之所以常
    常與蕭茂金、乙○○一起去甲○○家中，係因為我也沒有工作，他們就找我一起
    坐車去玩，要去要錢係乙○○的意思，但是每次都是蕭茂金載我們一起去的等語
    ，依證人蕭茂金、蕭忠文所證述之內容以觀，足認自訴人所稱當時在場之證人蕭
    忠文、蕭茂金二人對被告有無恐嚇自訴人乙事之證詞完全相反，則被告是否確有
    恐嚇自訴人即甚為可疑；參以，本院依職權調取自訴人前向台灣彰化地方法院檢
    察署檢察官告訴被告過失致死之刑事偵查卷（八十六年度偵字第六一一八號）及
    其向本院民事庭提起之侵權行為損害賠償案之判決（八十七年度訴字五七七號、
    八十八年度訴更字第三號）審閱後，發現該過失致死案與侵權行為損害賠償案，
  均因被告未有肇事責任，而為不起訴處分或駁回自訴人之起訴，且過失致死案經
    自訴人聲請再議，業為台灣高等法院台中分院檢察署檢察長駁回，而前述民事案
    件，亦經自訴人上訴後，具狀撤回上訴而告確定，足認自訴人已無告訴或請求賠
    償之權利，然自訴人卻一再到被告家中向被告索求賠償；又自訴人前於九十年五
    月間，即曾因向被告索討賠償未果，而據以向本院自訴被告恐嚇，經本院以犯嫌
    顯然不足，而以九十年度自字第一六二號刑事裁定駁回其自訴，經自訴人抗告後
    ，另經台灣高等法院台中分院駁回其抗告而確定，嗣後自訴人又於九十一年九月
    間，再以因向被告索討賠償未果，而據以向本院自訴被告恐嚇，經本院以犯嫌顯
    然不足，而以九十一年度自字第一００號刑事裁定駁回其自訴，經自訴人抗告後
    ，經台灣高等法院台中分院駁回其抗告而確定，是以本件自訴人自訴被告恐嚇之
    犯罪嫌疑顯有未足，爰依法裁定駁回其自訴。
據上論斷，應依刑事訴訟法第三百二十六條第三項、第二百五十二條第十款，裁定如
主文。
中      華      民      國    九十二    年      四      月    二十九    日
                                臺灣彰化地方法院刑事第二庭
                                    法      官  石  馨  文
右正本證明與原本無異。
如不服本裁定，應於裁定送達後五日內向本院提出抗告狀( 須附繕本 )。
                                    法院書記官  呂  雅  惠
中      華      民      國    九十二    年      五      月      二      日


司法院資訊處製作；財團法人民間司法改革基金會備份。
